【裁判字號】    98,台上,2256
【裁判日期】    980423
【裁判案由】    違反毒品危害防制條例
【裁判全文】
最高法院刑事判決            九十八年度台上字第二二五六號
上  訴  人  台灣高等法院花蓮分院檢察署檢察官
上  訴  人
即  被  告  甲○○
上列上訴人等因被告違反毒品危害防制條例案件，不服台灣高等
法院花蓮分院中華民國九十八年二月二十五日第二審判決（九十
七年度上訴字第二八四號，起訴案號：台灣花蓮地方法院檢察署
九十六年度偵字第二五三九號），提起上訴，本院判決如下：
    主  文
上訴駁回。
    理  由
一販賣第一級毒品部分：
按刑事訴訟法第三百七十七條規定，上訴於第三審法院，非以判
決違背法令為理由，不得為之。是提起第三審上訴，應以原判決
違背法令為理由，係屬法定要件。如果上訴理由書狀並未依據卷
內訴訟資料，具體指摘原判決不適用何種法則或如何適用不當，
或所指摘原判決違法情事，顯與法律規定得為第三審上訴理由之
違法情形，不相適合時，均應認其上訴為違背法律上之程式，予
以駁回。本件原判決撤銷第一審關於販賣第一級毒品部分之科刑
判決，改判論處上訴人即被告甲○○販賣第一級毒品五罪罪刑（
與後述不得上訴之幫助施用第二級毒品二罪所處之刑，定應執行
刑為有期徒刑十六年六月），已詳敘認定犯罪事實所憑之證據及
其認定之理由，並對被告否認犯罪之辯詞，如何不足採信，均已
依據卷內資料，詳予指駁，從形式上觀察，並無任何違背法令之
處。被告上訴意旨，僅稱原審對於有利於被告之證據漏為詳查，
顯屬違法云云，惟對於何項有利之證據未予調查，並未具體指明
，顯非依據卷內資料執為指摘，自非適法之第三審上訴理由。又
犯罪之情狀可憫恕者，得依刑法第五十九條之規定，酌量減輕其
刑，係屬事實審法院於量刑上得自由裁酌之職權。原判決以被告
販賣第一級毒品各罪部分，金額非鉅，交易對象亦僅三人，犯罪
情節與大量販售毒品之毒梟有異，且以中高之齡，疾病纏身，謀
求正當工作確屬不易，衡其家庭狀況及犯罪情節，若論以法定最
輕本刑無期徒刑，猶嫌過重，乃依刑法第五十九條之規定減輕其
刑，依序量處有期徒刑十五年二月、十五年二月、十五年二月、
十五年六月、十五年六月，並與其另犯之幫助施用第二級毒品二
罪所處之刑，依刑法第五十一條第五款之規定，定其應執行之有
期徒刑為十六年六月，核屬事實審法院就個案量刑裁酌之職權行
使，於法難謂有違。檢察官上訴意旨對於原審此項量刑之職權行
使，任意指摘，難謂已符合首揭法定上訴要件。上訴人等該部分
上訴均屬違背法律上之程式，應予駁回。
二幫助施用第二級毒品部分：
按刑事訴訟法第三百七十六條所列各罪之案件，經第二審判決者
，不得上訴於第三審法院，法有明文。被告另經檢察官起訴販賣
第二級毒品二罪，嗣經原審變更起訴法條，改依刑法第三十條、
毒品危害防制條例第十條第二項論處幫助施用第二級毒品二罪罪
刑，核屬刑事訴訟法第三百七十六條第一款之案件，依首揭說明
，被告自不得上訴於第三審法院，其猶提起上訴，顯為法所不許
，應併予駁回。
據上論結，應依刑事訴訟法第三百九十五條前段，判決如主文。
中    華    民    國  九十八  年    四    月  二十三  日
                      最高法院刑事第十一庭
                          審判長法官  石  木  欽
                                法官  洪  佳  濱
                                法官  韓  金  秀
                                法官  呂  丹  玉
                                法官  段  景  榕
      本件正本證明與原本無異
                                      書  記  官
中    華    民    國  九十八  年    四    月  二十七  日
                                                      Ｑ


司法院資訊處製作；財團法人民間司法改革基金會備份。
